臺灣臺北地方法院刑事判決
105年度原訴字第10號
公  訴  人  臺灣臺北地方檢察署檢察官
被      告  張小龍



選任辯護人  楊明儀律師（扶助律師）
上列被告因違反森林法等案件，經檢察官提起公訴（104年度偵
字第17073號、104年度少連偵字第105號、104年度偵字第19919
號、104年度偵字第21937號、104年度偵緝字第1787號、105年度
偵字第657號、105年度偵字第1068號），本院判決如下：
    主  文
本件公訴不受理。
    理  由
一、公訴意旨略以：被告己○○竊取森林主產物貴重木部分：㈠被
    告己○○、庚○○（由本院另行審結）均知悉未經主管機關許可
    ，不得採取國有林之森林主產物貴重木，竟共同意圖為自己
    不法之所有並基於為搬運贓物使用車輛而竊取森林主產物貴
    重木之犯意聯絡，於104年7月3日下午7時許，由庚○○策劃，
    共同謀議至屬行政院農業委員會林務局新竹林管處（下稱新
    竹林管處）管理之新北市烏來區國有林班地內竊取森林主產
    物，謀議既定，被告己○○於同日下午10時許，駕駛其所有之
    車牌號碼0000-00號自用小客車前往新北市烏來區信賢村西
    羅岸產業道路底之保慶宮步道，下車後繼續徒步往林間步道
    內走約500公尺處（地點座標X：304486，Y：0000000，烏來
    事業區第21林班，非保安林），尋找物色貴重木，於發現欲
    竊取之肖楠木後，以手鋸伐斷而竊得約40公斤之肖楠木（鑑
    定價值：新臺幣《下同》8萬元），被告己○○再駕駛上開車輛
    ，於翌（4）日下午2時許載送上揭肖楠木至新店捷運站，交
    付與庚○○，庚○○則給付被告己○○2,000元作為酬勞，嗣由庚○○將肖楠木載往不知情之甲○○位在新北市○○區○○街00○0號之
    東霖汽車修配廠堆置，尋不詳買家出售。㈡被告己○○、庚○○
    、乙○○（上2人由本院另行審結）均知悉未經主管機關許可
    ，不得採取國有林之森林主產物貴重木，竟共同意圖為自己
    不法之所有並基於為搬運贓物使用車輛而竊取森林主產物貴
    重木之犯意聯絡，由己○○持庚○○所提供足以危害人生命之兇
    器伐木電鋸，於104年7月3日下午10時後至翌（4）日中午間
    某時許，到新竹林管處管理之新北市烏來區福山里大羅蘭入
    內步行約2小時距離之林班地（俗稱塔薩，地點座標X：2974
    43，Y：0000000，烏來事業區第49林班，為保安林），找尋
    欲竊取之林木，於發現欲竊取之扁柏後，持電鋸伐斷而竊得
    扁柏枯立木，並於現場切鋸成總重量約100公斤之立方體角
    材2顆（鑑定價值：4萬4,4776元）後暫放於原處，嗣於翌（
    4）日下午某時許，由庚○○指示被告己○○駕駛上開2969-KL號
    車輛載運上揭扁柏1顆下山，再由庚○○於104年7月5日上午某
    時許，駕駛其所有車牌號碼0000-00號自小客車載運上揭扁
    柏至不知情甲○○前揭鶯歌汽車廠內堆置，由乙○○聯繫真實姓
    名年籍不詳綽號「小龍」之買家，推介銷售上揭扁柏木而媒
    介出售；另1棵扁柏則由被告己○○以6,000元價格出售與辛○○
    。㈢被告己○○、庚○○（由本院另行審結）均知悉未經主管機
    關許可，不得採取國有林之森林主產物貴重木，竟共同意圖
    為自己不法之所有並基於為搬運贓物使用車輛而竊取森林主
    產物貴重木之犯意聯絡，於104年7月15日下午11時許前之某
    時許，由庚○○策劃並提供伐木所需鍊鋸，由被告己○○持之於
    同日下午某時，到新竹林管處管理之新北市烏來區福山里大
    羅蘭入內步行約2小時距離之林班地（俗稱塔薩，地點座標X
    ：297443，Y：0000000，烏來事業區第49林班，為保安林）
    ，找尋欲竊取之林木，於發現欲竊取之扁柏後，以鍊鋸伐斷
    而竊得扁柏，並於現場切鋸成75公分之立方體角材1顆（鑑
    定價值：15萬1,875元）後暫放於原處，嗣由庚○○駕駛上開3
    283-NT號車輛載運至不詳地點堆置，再尋不詳買家出售。㈣
    被告己○○、庚○○、戊○○、丙○○、丁○○（上4人由本院另行審
    結）、蔡孟修（未據起訴）均知悉未經主管機關許可，不得
    採取國有林之森林主產物貴重木，竟共同意圖為自己不法之
    所有並基於結夥2人以上、為搬運贓物使用車輛而竊取森林
    主產物貴重木之犯意聯絡，於104年7月15日下午4時許前之
    某時許，共同謀議至新北市政府烏來區公所管理之新北市烏
    來區林班地竊取森林主產物，謀議既定，由丙○○、丁○○前往
    新北市烏來區觀瀑公園上方100至200公尺處國有林班地內，
    竊取重量約7、80公斤之肖楠木樹根（鑑定價值：14萬元）
    ，由於該肖楠木材積過大致無法順利刨挖取出，庚○○遂指示
    丙○○先行至新北市烏來區福山里搭載被告己○○到上開盜伐地
    點，庚○○及戊○○則在觀瀑公園停車場處把風，嗣經丙○○、丁○○、被告己○○3人合力挖出上揭肖楠木樹根後搬運下山，交
    由庚○○及戊○○於104年7月16日上午9時許，駕駛庚○○上開328
    3-NT號車輛車輛載運到不詳地點推置，並尋不詳買家出售。
    ㈤被告己○○、庚○○、馬亞伯（上2人由本院另行審結）均知悉
    未經主管機關許可，不得採取國有林之森林主產物貴重木，
    竟共同意圖為自己不法之所有並基於為搬運贓物使用車輛而
    竊取森林主產物貴重木之犯意聯絡，謀議至屬新竹林管處管
    理之新北市烏來區國有林班地內竊取森林主產物，謀議既定
    ，被告己○○、馬亞伯於104年7月16日下午某時許，駕駛其所
    有之上開2969-KL號自用小客車前往新北市烏來區五重溪瀑
    布對面烏來事業區第17林班地（地點座標X：302610，Y：00
    00000，非保安林），搜尋物色貴重木，於發現欲竊取之肖
    楠木後，徒手竊取不詳人士已鋸伐置於該處約40公斤之肖楠
    木（鑑定價值：8萬元）得手，翌（17）日由己○○駕駛上開
    車輛載送上揭肖楠木至新店捷運站交付與庚○○，庚○○則給付
    被告己○○2,000元以為酬勞。㈥被告己○○、庚○○、丙○○（上2
    人由本院另行審結）均知悉未經主管機關許可，不得採取國
    有林之森林主產物貴重木，竟共同意圖為自己不法之所有並
    基於結夥2人以上而竊取森林主產物貴重木之犯意聯絡，於1
    04年7月16日下午11時許前之某時許，謀議至屬新竹林管處
    管理之新北市烏來區國有林班地內竊取森林主產物，謀議既
    定，由被告己○○、丙○○前往新北市烏來區啦卡路天池溫泉對
    面峭壁上方（地點座標X：306494，Y：0000000，烏來事業
    區第2林班，為保安林），找尋欲竊取之林木，並竊取肖楠
    木樹根約0.197立方公尺（鑑定價值：40萬元）得手，由丙○○以行動電話通知庚○○前往該處進行把風，惟被告己○○及丙○○使用纜繩等設備將上揭肖楠木下放到河床上後，嗣被告己○○卻尋無著。㈦被告己○○、庚○○（由本院另行審結）均知悉未
    經主管機關許可，不得採取國有林之森林主產物貴重木，竟
    共同意圖為自己不法之所有並基於為搬運贓物使用車輛而竊
    取森林主產物貴重木之犯意聯絡，於104年7月21日上午3時
    時許，謀議至新竹林管處管理之新北市新店區林班地竊取森
    林主產物，謀議既定，由被告己○○渡過南勢溪，到新北市烏
    來區五重溪瀑布對面烏來事業區第17林班地（地點座標X：3
    02610，Y：274517，非保安林），被告己○○竊取他人已鋸伐
    約40公斤之肖楠根（鑑定價值：8萬元），徒手揹運至五重
    溪瀑布附近之停車場交付與庚○○，庚○○則給付己○○9,000元
    作為酬勞後，駕駛上開3283-NT號車輛載運上揭肖楠木尋不
    詳買家出售。㈧被告己○○、庚○○、丁○○（上2人由本院另行審
    結）均知悉未經主管機關許可，不得採取國有林之森林主產
    物貴重木，竟共同意圖為自己不法之所有並基於結夥2人以
    上、為搬運贓物使用車輛而竊取森林主產物貴重木之犯意聯
    絡，於104年7月23某時許，由被告己○○、丁○○前往新竹林管
    處管理之新北市烏來區福山里大羅蘭入內步行約2小時距離
    之林班地（俗稱塔薩，地點座標X：297443，Y：0000000，
    烏來事業區第49林班，為保安林）盜伐竊取扁柏，並現場持
    兇器手鋸修裁成約75公分之角材1顆（鑑定價值：15萬1,875
    元），翌（24）日由被告己○○駕駛不詳車輛載運該扁柏角材
    前往新北市三峽區成福路寶光藝品店，售得1萬元後交與庚○○。㈨被告己○○、丁○○（由本院另行審結）均知悉未經主管機
    關許可，不得採取國有林之森林主產物貴重木，竟共同意圖
    為自己不法之所有並基於結夥2人以上而竊取森林主產物貴
    重木之犯意聯絡，於104年7月28、29日某時許，結夥前往新
    竹林管處管理之新北市烏來區福山里大羅蘭入內步行約2小
    時距離之林班地（俗稱塔薩，地點座標X：297443，Y：0000
    000，烏來事業區第49林班，為保安林）盜伐竊取總重量約8
    0公斤之立方體扁柏2顆（鑑定價值：3萬5,820元）得手，嗣
    於徒手揹運途中逸失上揭扁柏。因認被告己○○涉犯森林法第
    52條第1項第1款、第4款、第6款、同條第3項等罪嫌等語。
二、按被告死亡者，應諭知不受理之判決，並得不經言詞辯論為
    之，刑事訴訟法第303條第5款、第307條分別定有明文。
三、經查，本件檢察官起訴後，被告己○○業於110年3月16日死亡
    ，有個人基本資料查詢結果在卷可憑(見本院卷十第107頁)
    ，依照前開規定，本件爰不經言詞辯論，逕為不受理判決之
    諭知。
據上論斷，應依刑事訴訟法第303條第5款、第307條，判決如主
文。
中　　華　　民　　國　　110 　年　　10　　月　　18　　日
　　　　　　刑事第二十一庭  審判長法　官　呂政燁
　　　　　　                      法  官  歐陽儀
　　　　　　                      法  官  王筱寧
上正本證明與原本無異。 
如不服本判決應於收受送達後20日內向本院提出上訴書狀，並應
敘述具體理由；其未敘述上訴理由者，應於上訴期間屆滿後20日
內向本院補提理由書（均須按他造當事人之人數附繕本）「切勿
逕送上級法院」。告訴人或被害人如對於本判決不服者，應具備
理由請求檢察官上訴，其上訴期間之計算係以檢察官收受判決正
本之日期為準。 因疫情而遲誤不變期間，得向法院聲請回復原
狀。
                                  書記官  林思辰
中　　華　　民　　國　　110 　年　　10　　月　　19　　日